Minutes et répertoires du notaire Jean II CHAPELLAIN, 9 juillet 1610 - décembre 1623 (étude XXIV)
Archives nationales
- Minutes de Jean II CHAPELLAIN, 1610 - 1623; MC/ET/XXIV/298 - MC/ET/XXIV/359
  - Minutes. 1617, MC/ET/XXIV/304; registre
    - BEAUCHESNE (Jean) Maître ès arts en l'Université de Paris § Mariage de Françoise BEAUCHESNE, fille de Jean BEAUCHESNE, docteur régent en la Faculté de Médecine de Paris et de défunte Madeleine ROLAND, en présence de Jean BEAUCHESNE, frère; Partage entre les héritiers de défunte Anne BEAUCHESNE, en présence de Jean BEAUCHESNE [en présence de François LESPICIER beau-frère à cause de Anne BEAUCHESNE, sa femme], 4 juin 1617 - 7 novembre 1617; MC/ET/XXIV/304; fol. II/C/XXVII; fol. V/C/XXXII
      partage; contrat de mariage; Beauchesne, Jean; Lespicier, François
    - BEAUCHESNE (Jean) docteur régent en la faculté de Médecine de l'Université de Paris, demeurant rue Saint-Honoré. § Mariage de Maurice de MONSTROEIL, aussi docteur régent en l'Université, et de Françoise BEAUCHESNE, fille de Jean BEAUCHESNE et de défunte Madeleine ROLAND. Parmi les témoins: maître Philbert CONTENOT, notaire au Châtelet, beaufrère à cause de Geneviève BEAUCHESNE, sa femme, François LESPICIER aussi docteur en médecine, beau-frère à cause d'Anne BEAUCHESNE, sa femme, Jean BEAUCHESNE, maître ès arts en l'Université, frère., 4 juin 1617; MC/ET/XXIV/304; fol. II/C/XXVII
      contrat de mariage; Beauchesne, Jean
    - MONSTROEIL (Maurice de) docteur régent en la faculté de médecine de l'Université de Paris, demeurant rue Saint-Jean-de-Latran § Mariage de Maurice de MONSTROEIL et de Françoise BEAUCHESNE, fille de Jean BEAUCHESNE, aussi docteur régent en ladite Faculté. Parmi les témoins pour Maurice de MONSTROEIL: Catherine NIVERT, veuve de Claude de MONSTROEIL, marchand libraire à Paris (mère ? ) et Guillaume LOYSON, aussi libraire bourgeois de Paris, beau frère à cause de Marguerite de MONSTROEIL, sa femme; Partage après décès d'Anne BEAUCHESNE, en présence de Maurice de MONSTROEIL, 4 juin 1617 - 7 novembre 1617; MC/ET/XXIV/304; fol. II/C/XXVII; fol. V/C/XXXII
      partage; contrat de mariage; Monstroeil, Maurice de; Loyson, Guillaume; Beauchesne, Jean
    - AUBERY (Michelle) veuve de Pierre DURON, maître serrurier et arquebusier en la ville de Tours, demeurant à Paris rue Saint-Honoré § Mariage d'Antoine LE GAY, cocher de Mme de PUISIEUX, demeurant rue Saint-Honoré, et d'Isabelle DURON, fille de Michelle AUBERY Parmi les témoins Thomas AUBERY, archer des gardes du corps du roi demeurant rue d'Orléans, ami de ladite dame de PUISIEUX., 6 juin 1617; MC/ET/XXIV/304; fol. II/C/XXIX
      contrat de mariage; Aubery, Michelle
    - L'ESPINASSE (Pierre de) Avocat au conseil privé du Roi, demeurant rue du petit cloître et paroisse Saint-Germain-l'Auxerrois § Bail par Pierre de L'ESPINASSE, pour 2 ans 9 mois, à Charles DALENCÉ, secrétaire de Mme de CHAPES, demeurant en son hôtel [de VILLEQUIER] rue des Poulies, de lieux dépendant de la maison de Pierre de L'ESPINASSE, moyennant 150 l. par an., 6 juin 1617; MC/ET/XXIV/304; fol. II/C/XXXI
      bail; L'Espinasse, Pierre de
    - BOUCHER (Claude) maître maçon demeurant rue Traversine paroisse Saint-Etienne-du-Mont § Mise en apprentissage par d'André MARTEAU, son cousin, avec André ROUSSEAU, maître pâtissier oublier rue Dauphine., 12 juin 1617; MC/ET/XXIV/304; fol. II/C/XLV
      contrat d'apprentissage; Boucher, Claude
    - CARTON (Jean) contrôleur ordinaire des guerres, demeurant rue Saint-Martin, Image Saint-Nicolas § Inventaire après décès de Jean CARTON à la requête de Jacqueligne LAFROGNE, sa veuve., 14 juin 1617; MC/ET/XXIV/304; fol. II/C/L
      inventaire; Carton, Jean
    - SAINTS-INNOCENTS (boutiques adossées contre le cimetière) § Bail par Etienne THIERRY, marchand mercier demeurant sous les piliers des Halles, pour 4 ans, à Christophe BABOUHOT aussi marchand mercier bourgeois de Paris demeurant rue de la Cossonnerie, de deux boutiques adossées contre le cimetière SAINTS-INNONCENTS joignantes, moyennant 300 l. par an., 20 juin 1617; MC/ET/XXIV/304; fol. II/C/LXVII
      bail; Saints-Innocents, boutiques adossées contre le cimetière
    - BIJOUX § Obligation de Antoine de REGIS, écuyer sieur de SAINT GERMAIN, étant à la suite du duc de LONGUEVILLE, envers Jean CHANCEY, maître orfèvre bourgeois de Paris, de 1500 l pour vente de 2 pendants d'oreilles d'or, garnis chacun de 10 diamants, une boîte à portrait servant de reliquaire, en or avec 10 diamants de côté et 1 grand grenat dans le milieu, un nom de Jésus couvert de cristal de l'autre côté. (A la suite: 1618, 23 août, quittance)., 23 juin 1617; MC/ET/XXIV/304; fol. II/C/LXIX
      obligation; quittance; Regis, Antoine de; Chancey, Jean
    - BAZIN (Simon) écuyer, sieur de CHAMPIGNY, docteur régent en la faculté de médecine, demeurant rue des Prouvaires § Constitution par Nicolas CHARBONNEL, bourgeois de Paris et autres, à Simon BAZIN, de 450 l. de rente, moyennant 7 200 l., 1er juillet 1617; MC/ET/XXIV/304; fol. II/C/LXXV
      constitution de rente; Bazin, Simon
    - Bail par Jacques Zoccholi, valet de chambre ordinaire de la reine, mère du roi, demeurant rue des Vieilles-Etuves, pour 4 ans, à Gaspard Masclary, secrétaire du roi, pour lui et pour Jacques des Champs, receveur des tailles en l'élection de Châteaudun, son beau-père, d'un grand corps de logis ayant son entrée rue des Deux-Ecus, moyennant 1000 livres par an., 2 juillet 1617; MC/ET/XXIV/304; fol. II/C/LXXIX
      bail; Zoccholi, Jacques
    - Bail par Thomas Aubery, écuyer, sieur de La Roche, archer des gardes du corps du roi, demeurant rue d'Orléans, pour 6 ans, à Paul Costard, marchand à Alençon, des droits, profits, revenus et émoluments des contrôles, marques, visitations, garde des Halles et marteaux des cuirs de la ville de Lisieux, moyennant 700 livres et 100 livres de beurre de ferme et loyer par an., 4 juillet 1617; MC/ET/XXIV/304; fol. II/C/IIII/XX/V
    - Quittance de Mathias Janvyer, marchand maître apothicaire et épicier, bourgeois de Paris, demeurant vis-à-vis de la Croix du Trahoir, en une maison faisant l'un des coins de la rue de l'Arbre-Sec, à Jean Thomas, chevalier de l'ordre du roi, gentilhomme ordinaire de sa chambre, en règlement d'une obligation., 6 juillet 1617; MC/ET/XXIV/304; fol. II/C/IIII/XX/IX
      obligation; quittance; Janvyer, Mathias
    - Devis et marché de maçonnerie par Gervais Grapin, maçon, à Denis Garanjon, maître apothicaire épicier, bourgeois de Paris, pour la construction d'un petit édifice à la maison de celui-ci, au faubourg Saint-Honoré, moyennant le prix de 900 livres sur lequel Grapin reçoit 200 livres (à la suite, 24 juillet 1618: quittance, dont 300 livres de supplément au marché)., 12 juillet 1617; MC/ET/XXIV/304; fol. III/C/XIII
      quittance; devis; marché; Grapin, Gervais; Garanjon, Denis; maçon
    - Trois actes concernant un incendie survenu en la maison de la Seigneurie de La Goupillière, paroisse de Saint-Hilaire., 12 juillet 1617; MC/ET/XXIV/304; fol. III/C/IX
      Goupillière, Seigneurie de La
    - Devis et marché de charpenterie par Pierre Bailleul, maître charpentier, à Denis Garanjon, maître apothicaire et épicier, pour le petit édifice que celui-ci fait construire à sa maison au faubourg Saint-Honoré, moyennant le prix de 600 livres, sur lequel Bailleul reçoit 100 livres (à la suite: 1621, 18 septembre: quittance de 25 livres de plus pour surcroit de marché). Transaction entre Denis Garanjon et son voisin, avec lequel il est en procès, au sujet de cheminées à abattre., 12 juillet 1617; MC/ET/XXIV/304; fol. III/C/XV
      quittance; devis; marché; charpentier
    - Mariage de Charles Dalencé, secrétaire de Charlotte Catherine de Villequier, veuve de Jacques d'Aumont, et de Guillemette Le Preux, fille de défunt Denis Le Preux, avocat en Parlement, et d'Anne Remy (contrat passé en la présence et dans l'hôtel de ladite dame, rue des Poulies)., 25 juillet 1617; MC/ET/XXIV/304; fol. III/C/XXV
      contrat de mariage; Alencé, Charles d'
    - Mise en apprentissage par Antoine Thomé fils, prévôt général des maréchaux de France en l'ancien gouvernement de Lyonnais, résidant à Lyon, à présent logé à Paris, enseigne de la Ville de Lyon, rue des Cinq-Diamant, de Nicolas Dupuis, son laquais, avec François Léveillé, maître tailleur d'habits à Paris, moyennant 90 livres qu'Antoine Thomé promet payer., 6 août 1617; MC/ET/XXIV/304; fol. III/C/LII
      contrat d'apprentissage; Thomé, Antoine
    - Obligation de François, comte de La Rochefoucauld, prince de Marcillac, conseiller du roi en ses conseils d'Etat et privé, maître de sa garderobe, demeurant rue de Béthisy, envers Bertrand de Vignoles-Lahire, conseiller du roi en ses conseils d'Etat et privé, capitaine de 50 hommes d'armes de ses ordonnances, maréchal de camp en ses armées, de 1200 livres pour vente d'un cheval garni de ses selle et brides., 8 août 1617; MC/ET/XXIV/304; fol. III/C/LX
      acte de vente; obligation; La Rochefoucauld, François, comte de; Vignoles, Bertrand de
    - Sommation au nom de Madeleine de Rochemaure, veuve de Jean de Guyon, écuyer sieur de La Tronche, demeurant rue de Tournon, et de Paul de Guyon, écuyer, sieur de La Tronche, leur fils, à Abel de Simiane, écuyer, fils de Jean-Baptiste de Simiane, seigneur de La Coste et de Monbidou, conseiller du roi au Parlement de Dauphiné établi à Grenoble, y demeurant habituellement, à présent logé à Paris rue des Deux-Ecus, d'avoir à payer les 5000 livres restant du prix de 10 000 livres pour lequel leur a été vendu une maison sise à Grenoble (contrat passé à Grenoble le 30 juillet 1608)., 16 août 1617; MC/ET/XXIV/304; fol III/C/IIII/XX/II
      Simiane, Abel de
    - Mariage de Michel Dutretre, marchand fripier à Paris et de Geneviève Boileau, fille de défunt Jean Boileau, maître orfèvre à Paris, et de Catherine Desrosiers, sa veuve, demeurant rue Pavée, paroisse Saint-Sauveur, stipulant. Parmi les témoins: Mathurin Boileau, maître fondeur en terre et sable à Paris, oncle., 17 août 1617; MC/ET/XXIV/304; fol. III/C/IIII/XX/VI
      contrat de mariage; Boileau, Jean; Boileau, Mathurin; Boileau, Geneviève; Desrosiers, Catherine
    - Dépôt d'une quittance du 15 octobre 1616 entre Pierre de Navarre, maître serrurier, et Jeanne Fossart, sa femme, rue de la Plâtrière, et Jeanne Morantin, veuve de Claude Caillault, tailleur d'habits., 22 août 1617; MC/ET/XXIV/304; fol. IIII/C/XIII
      quittance; Navarre, Pierre de
    - Obligation d'Edme Jugnot, praticien à Dimont, envers Jacques de Bernage, seigneur de Dimont, conseiller et aumônier ordinaire du roi, demeurant à Paris au cloître Notre-Dame., 22 août 1617; MC/ET/XXIV/304; fol. IIII/C/XI
      obligation; Bernage, Jacques de
    - Mise en apprentissage, par Pierre Perrault, avocat en la cour de Parlement de Paris, fondé de procuration, d'Abraham Godard, brodeur des écuries du roi, demeurant à Tours, pour 8 ans, de Pierre Godard, âgé de 14 ans, fils dudit Abraham, avec Jean Hersant, marchand maître orfèvre à Paris, moyennant 200 livres. A la suite: 1624, 16 mars, quittance des 200 livres à Abraham Godard., 29 août 1617; MC/ET/XXIV/304; fol. IIII/C/XVIII
      contrat d'apprentissage; quittance; Perrault, Pierre; Godard, Abraham; Godard, Pierre; Hersant, Jean
    - Traité d'association entre Jacques de Quercy, gentilhomme de la fauconnerie du roi sous la charge de M. de Luynes, grand fauconnier de France, demeurant à Bordeaux, et Pierre Mauger, bourgeois et marchand de Bordeaux, inventeur d'un procédé d'arimage du vin ès ports de Bordeaux, Libourne, Bourg et Blaye, à l'office que le roi voudra bien créer de ce procédé, auquel ils associent aussi Charles Lesenne, dit Des Marestz, soldat au régiment des Gardes, sous la charge de M. d'Aplaincourt, l'un des capitaines du régiment, à présent logé ès faubourg Saint-Marcel, grande rue, qui a contribué à ladite invention, lui promettant un des offices futurs., 30 août 1617; MC/ET/XXIV/304; fol. IIII/C/XXII
      Mauger, Pierre; Lesenne dit des Marestz, Charles
    - Procuration de Louis Baudouyn, bourgeois de Paris, et Nicole Rigault, sa femme, à Pierre Rigault, demeurant rue Saint-Honoré, à..., maître charpentier à Paris, pour vendre une maison sise rue de 'Widebourse' à Compiègne leur appartenant., 30 août 1617; MC/ET/XXIV/304; fol. IIII/C/XXIIII
      procuration; Rigault, Pierre
    - Constitution par Nicolas Charbonnel, bourgeois de Paris, Antoine Desprez, son gendre, trésorier et payeur de la gendarmerie de France et Catherine Charbonnel, sa femme, demeurant rue de l'Arbre-Sec, à Antoine Boesset, maître de la musique du roi, demeurant rue de l'Arbre-Sec, paroisse Saint-Germain-l'Auxerrois, de 500 livres de rente, moyennant 8000 livres. (A la suite: 1618, 20 juin, mention du rachat à...)., 1er septembre 1617; MC/ET/XXIV/304; folio 426
      constitution de rente; Arbre-Sec (rue de l'); Saint-Germain-l'Auxerrois (paroisse); trésorier payeur (Ancien Régime); officier de la Chambre du roi (Ancien Régime)
    - Vente par Alexandre Fenard, huissier du roi des Eaux et Forêts de France au siège de la table de marbre du Palais, et piqueur ordinaire de la Grande Fauconnerie du roi, à Pierre Le Turquier, sieur Du Buisson, demeurant à Saint-Victor-l'Abbaye en Caux, de son office de piqueur ordinaire de la Grande Fauconnerie du roi, moyennant 514 livres 8 sols (à la suite: 1617, 16 novembre, quittance)., 3 septembre 1617; MC/ET/XXIV/304; fol. IIII/C/XXX
      acte de vente; quittance
    - Quittance de Pierre Peyrissac, chanoine de l'église métropolitaine de Bordeaux, représentant les autres chanoines, à Catherine de Lassus, femme séparée de biens de Jean de Lestanc, ci-devant commis à la maîtrise de la monnaie de Bordeaux, demeurant à Paris, rue de Grenelle, paroisse Saint-Eustache, d'une somme que devait ledit de Lestanc à l'église métropolitaine, pour ouvrages faits en la Monnaie., 4 septembre 1617; MC/ET/XXIV/304; fol. IIIICXXXIIII
      quittance
    - Inventaire après décès d'Anne Beauchesne, femme de François Lespicier, docteur régent en la faculté de médecine de l'université de Paris, demeurant rue Saint-Denis, paroisse Saint-Leu-Saint Gilles, à la requête de ce dernier en son nom et comme exécuteur du testament de la défunte, en présence de Jean Beauchesne, docteur régent en la faculté de médecine de l'université de Paris, demeurant rue Saint-Honoré, père de la défunte et héritier; partage entre Jean Beauchesne et les héritiers de la défunte. Parmi les papiers, le contrat de mariage de François Lespicier et de la défunte passé le 7 février 1613, pardevant Morel et Léomon., 6 septembre 1617 - 7 novembre 1617; MC/ET/XXIV/304; fol. IIII/C/XXXVIII; fol. V/C/XXXII
      inventaire; partage; Beauchesne, Jean
    - Procuration de Robert Akakia, marchand joaillier, demeurant rue de la Barillerie, à Jean Akakia, médecin ordinaire du roi en son écurie, son frère, pour emprunter et racheter une rente qui avait été constituée par Madeleine Cocquet, veuve de Martin Akakia, médecin ordinaire du roi, leurs père et mère., 8 septembre 1617; MC/ET/XXIV/304; fol. IIII/C/LIIII
      procuration; Akakia, Robert
    - Procuration de Philippe Hopil, fermier des aides des ville et élection de Lyon, demeurant rue de Berry à Paris, marais du Temple, à Louis Hopil, son frère, receveur particulier des gabelles au grenier à sel de Lyon., 10 septembre 1617; MC/ET/XXIV/304; fol. IIII/C/LX
      procuration; Hopil, Philippe
    - Procuration de Philippe Hopil, fermier des aides des ville et élection de Lyon, demeurant rue de Berry à Paris, marais du Temple, à Louis Hopil, son frère, receveur particulier des gabelles au grenier à sel de Lyon, demeurant à Paris. Consentement par Antoine Dutreyne et Louis Hopil, comme receveurs particuliers anciens et alternatifs au grenier à sel de Lyon et de chambre de Saint-Chaumont, à la réunion de l'office triennal de leurs charges à l'ancien et alternatif., 10 septembre 1617; MC/ET/XXIV/304; fol. IIII/C/LX et LXII
    - Bail par Nicolas Brulart, chevalier, seigneur de Sillery, Marines, Fremecourt, etc. pour 9 ans, à Jean Maistre, laboureur à Fremecourt, de la terre et seigneurie de Fremecourt et dépendances, moyennant les charges, 800 livres et des redevances annuelles., 12 septembre 1617; MC/ET/XXIV/304; fol. IIII/C/LXVIII
      bail; Sillery, Nicolas Brulart (1544-1624, marquis de)
    - Bail par Nicolas Brulart, chevalier seigneur de Sillery, Marines et autres lieux, pour 9 ans, à André Maistre, laboureur à Marines, de la terre et seigneurie de Brignancourt, et dépendances à Brignancourt, et environs, moyennant différentes charges, 1000 livres par an, deux douzaines de chapons et une douzaine de lapins de garenne., 12 septembre 1617; MC/ET/XXIV/304; fol. IIII/C/LXIIII
    - Ratification par Michel de La Vallée, chevalier de l'ordre du roi, lieutenant général de l'Artillerie en Bretagne, gouverneur du château de Sainte-Suzanne, demeurant au lieu seigneurial de la Vallée, paroisse de Blandouet, à présent logé à Paris, rue des Poulies, enseigne de l'Ecu de Navarre, de l'acte conclu entre Louise Trotereau, sa femme, et les religieuses du couvent Saint-François de la Flèche, pour la profession de Catherine de La Vallée, leur fille.; procuration de Michel de La Vallée. Payer 750 livres pour l'entrée et une rente viagère de 150 livres., 16 septembre 1617 - 27 octobre 1617; MC/ET/XXIV/304; fol. IIII/C/LXXVI
      procuration; La Vallée, Michel de
    - Bail par Nicolas de Paris, conseiller du roi, pour deux ans, à Jacqueline de Bueil, dame et comtesse de Moret, et à Nicolas Lavocat, conseiller au Conseil d'Etat, d'une maison comprenant un grand corps d'hôtel et dépendances, sise rue d'Anjou, paroisse Saint-André-des-Arts, moyennant 1400 livres de loyer annuel., 20 septembre 1617; MC/ET/XXIV/304; fol. IIII/C/IIII/XX/IIII
      bail; Anjou (rue d')
    - Désistement de bail d'une maison rue des Deux-Ecus par Zanobi Spini, gentilhomme ordinaire de la chambre du roi [demeurant rue des Vieilles-Etuves]. Bail de ladite maison par Geneviève Prévost, femme de Marin Duverger, maître tailleur-d'habits, pour le temps du bail judiciaire, à Clément Garande, avocat en Parlement, moyennant 300 livres de loyer annuel., 22 septembre 1617 - 27 septembre 1617; MC/ET/XXIV/304; fol. IIII/C/LXXVIII; fol. IIII/C/IIII/XX/X
    - Marché de bois par Charles Charpentier, marchand bourgeois de Paris rue Saint-Martin, de fourniture de tout le bois à brûler nécessaire à l'hôtel de Nemours, rue Pavée, moyennant par voie de gros bois 8 livres tournois., par millier de cotterets, 50 livres et pour le millier de fagots, 40 livres, à à Jacques de Mongoumery, chevalier sieur de Courboson, chef du conseil du duc de Nemours, surintendant de sa maison., 23 septembre 1617; MC/ET/XXIV/304; fol. IIII/C/IIII/XX/
      marché
    - AUBERY (Thomas) Ecuyer sieur de LA ROCHE, archer des gardes du corps du Roi, demeurant rue d'Orléans, paroisse Saint-Eustache § Mise comme servante et apprentie par Thomas AUBERY de Madeleine ROLLAND, fille de défunts Guillaume ROLLAND, tisserand à Rethel et Marie MARTIN, décédés à l'Hôtel Dieu de Paris, âgée de 9 ans, pour 10 ans avec Jean PIERCOT, Maître fripier à Paris rue de la Poterie, sans débours., 26 septembre 1617; MC/ET/XXIV/304; fol. IIII/C/IIII/XX/VIII
      contrat de travail; Aubery, Thomas
    - BATEAU § Vente par François BORDE, marchand marinier demeurant au Plessis-Brion en Picardie, près Compiègne, à présent logé en son BATEAU qui est à Argenteuil, au nom et comme ayant charge de Sanson DUFEU, marchand et bourgeois de Compiègne, à Pierre de SAINT-GIRE, voiturier par eau demeurant à Rouen, d'un BATEAU du port de 350 muids de vin, garni de ses accessoires, à présent sur la Seine au port de l'Ecole Saint-Germain-l'Auxerrois, moyennant 1500 l., 17 octobre 1617; MC/ET/XXIV/304; fol. V/C/X
      acte de vente; Saint-Gire, Pierre de
    - LA ROCHEFOUCAULD (Renée de) veuve de Bonnaventure GILLIER, chevalier sieur de PORES, demeurant à Paris, au Marché Neuf § Obligation de Renée de LA ROCHEFOUCAULD envers Jean PAULMIER, conseiller et secrétaire du Roi et de ses finances, greffier en chef de la Cour des Aides, de 2 500 l. en prêt., 24 octobre 1617; MC/ET/XXIV/304; fol. V/C/XII
      obligation; La Rochefoucauld, Renée de
    - ARCHERS des Gardes du corps du Roi sous la charge du marquis de LA VIEVILLE § Sommation de Jacques FILLETTE, l'un des archers, au marquis de LA VIEVILLE, pour que suivant arrêts des Requêtes de l'Hôtel du Roi, Michel MARTIN, écuyer sieur de ROMAINVILLE, Pierre POUSTEAU, écuyer sieur de la BELLEMAIN, François DU VAL, écuyer sieur de VILLE et Jean PELLISIER, écuyer sieur du PLESSIS, soient reçus en ladite charge., 26 octobre 1617; MC/ET/XXIV/304; fol. V/C/XIIII
    - ZOCCHOLI (Jacques) valet de chambre ordinaire de la Reine § Mariage de René MOREAU dit BAPTISTE, valet de pied de Madame soeur du Roi, demeurant en la maison de Jacques ZOCCHOLI rue des Vieilles-Etuves, en sa présence; Transport au nom de Jacques ZOCCHOLI du don d'aubaine à lui fait par le Roi, ainsi qu'à Pierre de BERINGHEN, chevalier, Ier valet de chambre du Roi, le 31 mai 1616., 29 octobre 1617 - 15 novembre 1617; MC/ET/XXIV/304; fol. V/C/XVIII; fol. V/C/XLIIII
      contrat de mariage; Zoccholi, Jacques
    - MOREAU (René) dit BAPTISTE valet de pied de Madame soeur du Roi, demeurant en la maison de Jacques ZOOCHOLI, valet de chambre ordinaire de la Reine, rue des Vieilles-Etuves § Mariage de René MOREAU dit BAPTISTE et de Jacqueline de GAUVILE, servante de Marie BRISSET, veuve de Pierre de FONTENU avocat en la cour de Parlement, en présence de leurs maîtres et amis., 29 octobre 1617; MC/ET/XXIV/304; fol. V/C/XVIII
      contrat de mariage; Moreau, René
    - GAUVILE (Claude de) maître jardinier à Paris et Catherine GALOT, sa femme. § Mariage de Jacqueline de GAUVILE, fille de défunts Claude de GAUVILE, demeurant au service de Marie BRISSET, veuve de Pierre de FONTENU, rue des Vieilles-Etuves., 29 octobre 1617; MC/ET/XXIV/304; fol. V/C/XVIII
      contrat de mariage; Gauvile, Claude de
    - BOURSEVILLE (Isaac de) fourrier ordinaire des logis du Roi, demeurant à Paris rue Saint-Honoré, paroisse Saint-Eustache. § Transaction entre Isaac de BOURSEVILLE et Bernardin CERNARECHE, écuyer en procès; Comptes entre Isaac de BOURSEVILLE et Guillaume MANESSIER, marchand mercier à Paris, demeurant ensemble rue Saint-Honoré, des dépenses faites par ledit MANESSIER pour Isaac de BOURSEVILLE, 7 novembre 1617 - 15 novembre 1617; MC/ET/XXIV/304; fol. V/C/XXX; fol. V/C/XLVI ET XLVII
      accord; Bourseville, Isaac de
    - Délaissement par les héritiers de défunte Anne Beauchesne, épouse de François Lespicier, docteur régent en la Faculté de Médecine de Paris, dont Philbert Contenot, notaire au Châtelet, et Geneviève Beauchesne, sa femme., 7 novembre 1617; MC/ET/XXIV/304; fol.0532
      cession; Beauchesne, Anne; Beauchesne, Geneviève; Contenot, Philibert; Lespicier, François; docteur d'université; notaire
    - LESPICIER (François) Docteur régent en la faculté de Médecine en l'Université de Paris § Délaissement par les héritiers de défunte Anne BEAUCHESNE, femme de François LESPICIER, à celui-ci, des biens meubles contenus en l'inventaire après décès, suivant la recommandation verbale faite par la défunte et par amitié pour François LESPICIER qui devra exécuter le testament et rembourser 2000 l. de propres., 7 novembre 1617; MC/ET/XXIV/304; fol. V/C/XXXII
      inventaire; testament; Lespicier, François
    - POQUELIN (Jean) maître tapissier courtepointier à Paris demeurant rue de la Lingerie, paroisse Saint-Eustache § Mise en apprentissage par Jean POQUELIN de Martin POCQUELIN, son fils, âgé de 13 ans, pour 4 ans, avec Nicolas MUSSART, marchand de fer bourgeois de Paris rue Saint-Honoré, devant la croix du Tiroir, moyennant 160 l. sur lesquelles Jean POQUELIN verse 80 livres., 9 novembre 1617; MC/ET/XXIV/304; fol. V/C/XXXVI
      contrat d'apprentissage; Poquelin, Jean